臺灣桃園地方法院刑事判決
111年度訴字第755號
公  訴  人  臺灣桃園地方檢察署檢察官
被      告  張睿澤


選任辯護人  謝孟釗律師(法扶律師)
被      告  李明軒


選任辯護人  黃書瑜律師(法扶律師)
被      告  陳智愷


上列被告因毒品危害防制條例案件，經檢察官提起公訴（110年
度偵字第10442號），本院判決如下：
    主  文
乙○○共同販賣第三級毒品而混合二種以上之毒品未遂罪，處有期
徒刑貳年。扣案如附表編號1、2所示之物均沒收。
甲○○共同販賣第三級毒品而混合二種以上之毒品未遂罪，處有期
徒刑貳年。扣案如附表編號1、3所示之物均沒收。
丁○○部分公訴不受理。
    事  實
一、乙○○、甲○○、丁○○（已歿，詳後公訴不受理）均明知4-甲基
    甲基卡西酮（4-methylmethcathinone 、Mephedrone、4-MM
    C）、甲基-N ,N-二甲基卡西酮（Methyl-N ,N-Dimethylcat
    hinone ），係毒品危害防制條例第2條第2項第3款明定之第
    三級毒品，硝西泮（Nitrazepam）則係同條項第4款明定之
    第四級毒品，非經許可，不得持有、販賣，竟意圖營利，共
    同基於販賣第三級毒品及第四級毒品而混合2種以上毒品以
    營利之犯意聯絡，先由甲○○於民國110年2月13日上午10時12
    分許在即時通訊軟體「TELEGRAM」上，以暱稱「阿宣」刊登
    暗示販賣毒品之訊息；適員警執行網路巡邏發現上開訊息，
    佯裝買家與甲○○交涉毒品交易事宜，談妥以新臺幣（下同）
    60萬元購買3000包毒品咖啡包，並約定於110年3月4日晚間8
    時許在桃園市○○區○○路000號前交易。甲○○隨即聯繫丁○○，
    丁○○則再聯繫乙○○提供含第三級毒品4-甲基甲基卡西酮、甲
    基-N ,N-二甲基卡西酮、第四級毒品硝西泮成分之毒品咖啡
    包（下稱本案毒品咖啡包），並謀議同至約定地點進行毒品
    交易。嗣於同日晚上8時許，乙○○駕駛車牌號碼000-0000號
    自用小客車搭載甲○○、丁○○至約定地點，由乙○○接近喬裝員
    警進行交易，丁○○、甲○○則自前揭車輛搬出裝有本案毒品咖
    啡包之紙箱4個放入喬裝員警所駕駛之車輛，於欲收取60萬
    元時，為警當場查獲而未遂，並扣得如附表所示之本案毒品
    咖啡包及物品。
二、案經臺北市政府警察局大同分局報告臺灣桃園地方檢察署檢
    察官偵查起訴。
    理  由
甲、有罪部分
壹、程序方面
一、按被告以外之人於審判外之言詞或書面陳述，除法律有規定
    者外，不得作為證據；被告以外之人於審判外之陳述，經當
    事人於審判程序同意作為證據，法院審酌該言詞陳述或書面
    陳述作成時之情況，認為適當者，亦得為證據；當事人、代
    理人或辯護人於法院調查證據時，知有第159 條第1 項不得
    為證據之情形，而未於言詞辯論終結前聲明異議者，視為有
    前項之同意。刑事訴訟法第159 條第1 項及第159 條之5 分
    別定有明文。本判決下列所引用被告乙○○、甲○○以外之人於
    審判外之陳述（含書面陳述），被告乙○○、甲○○及其辯護人
    均已同意上開證據具有證據能力（見本院卷第120、131頁）
    ，而迄於言詞辯論終結前，亦未見就證據能力聲明異議，本
    院審酌上開證據資料作成時之情況，尚無違法、不當或顯不
    可信情況，認作為證據應屬適當，依刑事訴訟法第159 條之
    5 ，應認前揭供述證據均有證據能力。
二、本判決以下所引用之非供述證據，均與本件事實具有自然關
    聯性，且核屬書證、物證性質，又查無事證足認有違背法定
    程序或經偽造、變造所取得等證據排除之情事，復經本院依
    刑事訴訟法第164 條、第165 條踐行物證、書證之調查程序
    ，況此部分之證據能力亦未見爭執，堪認均有證據能力。
貳、實體方面
一、認定犯罪事實所憑之證據及理由：
  ㈠上開事實，業據被告乙○○、甲○○於偵查、本院準備程序及審
    理中均坦承犯行（110偵10442卷第239、249頁，本院卷第11
    7、167頁），並有臺北市政府警察局大同分局110年3月5日
    職務報告書（110偵10442卷第13-14頁）、臺北市政府警察
    局大同分局110年3月4日搜索扣押筆錄、扣押物品目錄表（1
    10偵10442卷第109-111、117-119頁）、扣押物品照片（110
    偵10442卷第123-124頁）、通訊軟體對話紀錄擷圖（110偵1
    0442卷第139-149頁）、通訊譯文（110偵10442卷第151-172
    頁）、內政部警政署刑事警察局110年5月14日刑鑑字第1100
    024882號鑑定書（110偵10442卷第371-372頁）、臺北市政
    府警察局大同分局111年7月24日北市警同分刑字第11130208
    04號函覆（本院卷第89頁）、臺北市政府警察局大同分局11
    1年7月24日職務報告（本院卷第85、99-100頁）可稽，當可
    認定。又前揭犯罪事實所示之毒品交易過程，業有上開證據
    足資證明，被告乙○○、甲○○確係基於營利意圖而為本案犯行
    一節，亦可為認定。
  ㈡綜上，本案事證明確，被告乙○○、甲○○之犯行堪可認定，應
    依法論科。
二、論罪科刑：
  ㈠被告乙○○、甲○○共同販賣之本案毒品咖啡包，含有第三級毒
    品4-甲基甲基卡西酮、甲基-N ,N-二甲基卡西酮，及第四級
    毒品硝西泮成分，係混合二種以上不同級別之毒品，是核被
    告乙○○、甲○○所為，係犯毒品危害防制條例第9條第3項、第
    4條第6項、第3項之販賣第三級毒品而混合二種以上毒品未
    遂罪。被告乙○○、甲○○因販賣第三級毒品，意圖販買而持有
    第三級毒品之低度行為，為販賣第三級毒品之高度行為所吸
    收，不另論罪。
  ㈡又依毒品危害防制條例第9條之修法意旨「本項係屬分則之加
    重，為另一獨立之犯罪型態，如其混合二種以上毒品屬不同
    級別，應依最高級別毒品所定之法定刑，並加重其刑至二分
    之一，例如販賣混合第三級及第四級毒品者，依販賣第三級
    毒品之法定刑處斷，並加重其刑至二分之一」，被告乙○○、
    甲○○所為應依本案最高級別毒品即第三級毒品所定之法定刑
    論處，不另構成毒品危害防制條例第9條第3項、第4條第6項
    、第4項販賣第四級毒品而混合二種以上之毒品未遂罪，附
    此敘明。
  ㈢被告乙○○、甲○○與已歿之被告丁○○就上開犯行間，具有犯意
    聯絡及行為分擔，應依刑法第28條規定論以共同正犯。
  ㈣刑之減輕部分：
  ⒈被告乙○○、甲○○所為販賣第三級毒品而混合二種以上之毒品
    ，應依毒品危害防制條例第9條第3項之規定加重其刑。
  ⒉被告乙○○、甲○○已著手實施販賣毒品犯行，然因喬裝買家之
    警員自始即不具購買之真意，實際上無法真正完成交易，其
    販賣第三級毒品而混合二種以上之毒品之行為尚屬未遂，依
    刑法第25條第2項規定，按既遂犯之刑減輕之。
  ⒊被告乙○○、甲○○於偵查、審理中均坦承本案犯行，業已說明
    如上，爰依毒品危害防制條例第17條第2項減輕其刑，並依
    法遞減之。本案有前開刑之加重、減輕事由，爰依法先加後
    減之。 
  ⒋被告乙○○固辯稱有供述毒品上游而適用毒品危害防制條例第1
    7條第1項規定減刑（本院卷第120頁），惟本案並未因被告
    乙○○之供述查獲正犯或共犯一節，有臺北市政府警察局大同
    分局111年7月27日北市警同分刑自第0000000000號函覆（本
    院卷第75頁）可稽，當無此減刑規定之適用。
  ⒌被告乙○○、甲○○本案販賣毒品犯行，適用前揭減刑規定遞減
    其刑後，法定刑已大幅減輕，已無情輕法重之情，與刑法第
    59條所稱犯罪之情狀顯可憫恕，認科以最低刑度猶嫌過重之
    要件不符，自無再依該條規定酌減其刑之餘地。被告甲○○及
    辯護人就此主張適用刑法第59條規定再予減刑（本院卷第17
    3頁），礙難憑採。被告乙○○及其辯護人固未就此主張，惟
    為明確，仍一併說明之。
  ㈤爰審酌被告乙○○、甲○○因貪圖不法利益，著手實施販賣毒品
    行為，若其所為既遂，將危害社會治安及國民健康，助長國
    內施用毒品之歪風，對社會秩序造成相當程度之侵害，應予
    非難；並考量被告乙○○、甲○○於偵查及本院審理中坦承犯行
    之犯後態度，以及於本案犯行之行為分擔與犯罪計畫，兼衡
    被告乙○○、甲○○自述之智識程度、職業，暨其犯行之動機、
    目的、手段、所生危害、素行等一切情狀，量處如主文所示
    之刑。
  ㈥沒收：
  ⒈扣案如附表編號1所示之本案毒品咖啡包，經檢出第三級、第
    四級毒品成分，業如前述，為違禁物，均應依刑法第38條第
    1項之規定，於被告乙○○、甲○○罪刑項下宣告沒收。至鑑驗
    用罄之毒品，已不存在，自無庸宣告沒收。
  ⒉按犯毒品危害防制條例第4條至第9條、第12條、第13條或第1
    4條第1項、第2項之罪者，其供犯罪所用之物，不問屬於犯
    罪行為人與否，均沒收之，毒品危害防制條例第19條第1項(
    此條項並未修正)定有明文。且按共同正犯間關於犯罪工具
    物須屬被告所有，或被告有事實上之處分權者，始得在該被
    告罪刑項下併予諭知沒收。至於非所有權人，又無共同處分
    權之共同正犯，自無庸在其罪刑項下諭知沒收或連帶沒收及
    追徵（最高法院108年台上字第1001號、第3573號判決參照
    ）。扣案如附表編號2、3所示之手機（含所附SIM卡），被
    告乙○○、甲○○自承作為本案犯罪之用等語明確（本院卷第17
    1頁），且各為被告乙○○、甲○○所有，應依毒品危害防制條
    例第19條第1項規定，分別於被告乙○○、甲○○罪刑項下併予
    諭知沒收。
乙、公訴不受理部分
一、公訴意旨認被告丁○○與被告乙○○、甲○○共同為前揭販賣第三
    級毒品而混合二種以上之毒品犯行，涉犯毒品危害防制條例
    第9條第3項、第4條第6項、第3項之販賣第三級毒品而混合
    二種以上毒品未遂罪嫌。
二、按被告死亡者，應諭知不受理之判決；且不受理之判決，得
    不經言詞辯論為之，刑事訴訟法第303 條第5 款、第307 條
    分別定有明文。經查，本件被告丁○○於111年4月30日死亡一
    情，有個人基本資料查詢結果在卷可稽（本院卷第35頁），
    揆諸上開法條規定，爰就被告丁○○部分不經言詞辯論，逕為
    諭知不受理之判決。又附表編號4所示被告丁○○所有手機，
    被告丁○○於偵查中亦已表明拋棄（110偵10442卷第244頁）
    ，爰不予宣告沒收。
據上論斷，應依刑事訴訟法第299條第1項前段、第303條第5 款
、第307條，判決如主文。
本案經檢察官丙○○提起公訴，檢察官林欣怡、王珽顥到庭執行職
務。
中　　華　　民　　國　　111 　年　　11　　月　　17　　日
                刑事第二十庭  審判長法  官  林蕙芳
                                    法  官  陳布衣
                                    法  官  張羿正 
以上正本證明與原本無異。
如不服本判決應於收受判決後20日內向本院提出上訴書狀，並應
敘述具體理由。其未敘述上訴理由者，應於上訴期間屆滿後20日
內向本院補提理由書(均須按他造當事人之人數附繕本)「切勿逕
送上級法院」。 
                                    書記官  蔡宗豪
中　　華　　民　　國　　111 　年　　11　　月　　17　　日
附錄：本案論罪科刑法條全文
毒品危害防制條例第4條
製造、運輸、販賣第一級毒品者，處死刑或無期徒刑；處無期徒
刑者，得併科新臺幣3千萬元以下罰金。
製造、運輸、販賣第二級毒品者，處無期徒刑或10年以上有期徒
刑，得併科新臺幣1千5百萬元以下罰金。
製造、運輸、販賣第三級毒品者，處7年以上有期徒刑，得併科
新臺幣1千萬元以下罰金。
製造、運輸、販賣第四級毒品者，處5年以上12年以下有期徒刑
，得併科新臺幣5百萬元以下罰金。
製造、運輸、販賣專供製造或施用毒品之器具者，處1年以上7年
以下有期徒刑，得併科新臺幣1百50萬元以下罰金。
前五項之未遂犯罰之。

毒品危害防制條例第9條
成年人對未成年人販賣毒品或犯前3條之罪者，依各該條項規定
加重其刑至2分之1。
明知為懷胎婦女而對之販賣毒品或犯前3條之罪者，亦同。
犯前5條之罪而混合二種以上之毒品者，適用其中最高級別毒品
之法定刑，並加重其刑至2分之1。
附表
編號 扣案物名稱暨數量 卷證出處 備註 1 毒品咖啡包4562包 ◎內政部警政署刑事警察局110年5月14日刑鑑字第1100024882號鑑定書（110偵10442卷第371-372頁） ◎扣押物品照片（110偵10442卷第123-124頁） ◎本院扣押物品清單（院卷第25頁） 鑑驗結果： 1.總淨重14984.64公克，取1.49公克鑑定用罄，總餘14983.15公克。 2.檢出第三級毒品4-甲基甲基卡西酮（4-methlmethcathinone、Mephedrone、4-MMC）、甲基-N,N-二甲基卡西酮（Methyl-N,N-Dimethylcathinone）成分及第四級毒品硝西泮（Nitrazepam）成分。 3.第三級毒品4-甲基甲基卡西酮純度約4%，驗前總純質淨重599.38公克。 2 檳金色IPHONE手機1支（含SIM卡1張，門號：0000000000、IMEI：000000000000000） ◎扣押手機照片（110偵10442卷第317頁） ◎本院扣押物品清單（院卷第25頁） ◎被告乙○○自承供本案販賣聯繫所用（院卷第121頁） 3 黑色IPHONE手機1支（含SIM卡1張，門號：0000000000、IMEI：00000000000000） ◎扣押手機照片（110偵10442卷第325頁） ◎本院扣押物品清單（院卷第21頁） ◎被告甲○○自承供本案販賣聯繫所用（院卷第119頁） 4 白色IPHONE手機1支（含SIM卡1張，門號：0000000000、IMEI：000000000000000） ◎扣押手機照片（110偵10442卷第321頁） ◎本院扣押物品清單（院卷第23頁） ◎被告丁○○所有手機（110偵10442卷第119頁）